Pablo Morales Ortega

El Trovador 4315 Las Condes - Santiago 9 5373743 pamorale@outlook.com



RESUMEN LABORAL

Master en Administración de Empresas (MBA). Trayectoria como ejecutivo de corporaciones multinacionales, operador de bolsa y asesor de inversiones tanto en empresas nacionales como extranjeras. Experiencia en el asesoramiento y construcción de portafolios de inversión para clientes de alto patrimonio financiero, como también a empresas para lograr mejores rentabilidades con los diferentes instrumentos disponibles en el mercado local.

Probada capacidad para trabajos de alta presión y para liderar equipos. Motivador. Completamente bilingüe en español e inglés.

EXPERIENCIA PROFESIONAL

PRINCIPAL FINANCIAL GROUP. Santiago (Chile) Asesor de Inversiones

2017 - PRESENTE

Asesoría a clientes de alto patrimonio en materia de seguros, ahorro y previsional. Experiencia en distinto tipo de instrumentos financieros como fondos mutuos, APV, acciones y seguros con ahorro.

SANTANDER GLOBAL BANKING & MARKETS. Santiago (Chile)

Unidad de negocio global del Grupo Santander que se encarga de satisfacer las necesidades de los clientes corporativos e institucionales que, por su tamaño, complejidad o sofisticación, requieren servicios a medida o productos mayoristas de alto valor añadido.

Associate en Global Transaction Banking

2012 - 2015

Ejecutivo de la banca corporativa. Administración de cartera de sectores industrial y minería. Manejo de volúmenes de colocaciones de USD MM\$300 y saldos vistas de USD MM\$200. Conocimiento de distintos productos bancarios como créditos, tesorería, comercio exterior, factoring, confirming. Amplio cruce de productos de cash management.

ITAU CHILE CORREDOR DE BOLSA. Santiago (Chile)

Corredora de Bolsa subsidiaria del Banco Itaú Chile. Ofrece productos de renta variable, renta fija y moneda extranjera.

Trader Renta Variable – Mesa de Dinero

2009 - 2012

Responsable de la ejecución, asignación y prefacturación de las órdenes de venta y compra de acciones en las bolsas nacionales, como de la asesoría a toda la fuerza de venta en temas de renta variable.

BANCHILE CORREDORES DE BOLSA. Santiago (Chile)

Empresa líder en el mercado de administración de activos financieros. Fundada en 1990, ofrece una amplia gama de productos y servicios, entre los que se cuentan la Compra y Venta de Acciones, Dólares y otras Monedas, Instrumentos de Renta Fija Nacional e Instrumentos Derivados.

Operador Derivados - Mesa Acciones

Miembro de la mesa de Acciones. Responsable de los productos simultánea y venta corta por un monto cercano a los 100 millones de dólares. Encargado de efectuar remates de simultáneas en forma diaria tanto en la Bolsa de Comercio de Santiago como en la Bolsa Electrónica de Chile. Encargado además de operar las órdenes de venta corta. Responsable de mantener las líneas de riesgo establecidas para estos productos.

Asesor de Inversiones 2007 - 2008

Manejo de cartera de clientes por un monto superior a 3 mil millones de pesos en fondos mutuos y acciones.

Asesoría en instrumentos derivados tanto para especulación, coberturas, y también para lograr mejores tasas de interés en distintas monedas sin tener riesgo cambiario.

OPPENHEIMER New York City (USA)

2006

Banco de inversión norteamericano, subsidiaria de Oppenheimer Holdings, que ofrece servicios de banca de inversión, asset y wealth management y otros productos relacionados. Con 125 años de existencia, posee más de 80 oficinas en Estados Unidos y otros países.

Practica Profesional

Ayudar a confeccionar los prospectos para potenciales clientes y determinar los distintos instrumentos y mercados para invertir los fondos.

Uso de terminales Bloomberg para evaluar distintas empresas: Estados de Resultados, EBITDA, Balances, Razones financieras, etc.

EDUCACION

Universidad Católica de Chile, Santiago, Chile, 2005 - 2006

Master en Administración De Empresas - MBA

New York University, New York City, USA, 2006

Stern School of Business Programa Intercambio Estudios en Finanzas y Derivados

Ohio Wesleyan University, Delaware, Ohio, USA, 1997 - 2001

Carreras: Periodismo e Historia de la Música Becado y Graduado con Honores (Cum Laude)

Universidad Católica de Chile, Santiago, Chile, 1995 - 1996

Periodismo. Cursado hasta el III semestre.

Colegio Andree English School, Santiago, Chile

Graduado con el mejor promedio de notas de su curso.

Idiomas:

• Inglés Experto, Oral y Escrito. Completamente bilingüe.

Computación:

Manejo avanzado de Office.

DATOS PERSONALES

Fecha de Nacimiento: 07-Abril- 1978

RUT: 10.499.128-9Estado Civil: Soltero